# 请问目前合并报表是不用还原子公司计提的盈余公积呢

提问人：五老峰 时间：2011-11-03 23:31:55
有一家公司A，下面有一家全资子公司B，假设这家全资子B公司 2010 年度提取了 50 万的盈余公积，以前年度还计提了 100 万的盈余公积，A公司账上的利润历年来都没有计提盈余公积，即一直都放在未分配利润科目中，要做 2010 年度的合并报表时，是不是目前新准则已不用对子公司计提的盈余公积进行还原了呢？

回答人：chenyiwei
实务中多数是不恢复，但附注中要求披露合并未分配利润中所包含的子公司盈余公积金额。 这个问题讨论的实务意义不大，合并报表主体并非法律主体，其股东权益内部参照公司法规定的分类不作为利润分配、亏损弥补等法人行为的依据。我对这个问题的态度是：无论是否恢复，均可接受。

提问人：五老峰 时间：2011-11-04 08:14:01
陈老师，如果一般的年度审计报告附注中，不披露合并未分配利润中所包含的子公司盈余公积金额可以吗？ 另外想问一下，您所说的附注中要求披露合并未分配利润中所包含的子公司盈余公积金额这是会计准则及指南中的要求，还是证监会颁布的信息披露格式里的要求呢？ 谢谢！

回答人：chenyiwei
见《讲解 2010 》第 599 页。不过实务中多数没有做到这一点。